臺灣板橋地方法院刑事判決　　　　　　 100年度易字第3739號
公　訴　人　臺灣板橋地方法院檢察署檢察官
被　　　告　吳東傑
上列被告因竊盜案件，經檢察官提起公訴（100 年度偵字第2641
3 號、第24864 號），本院裁定改依簡式審判程序審理，並判決
如下：
    主      文
吳東傑犯如附表所示之罪，均累犯，各處如附表所示之刑，各罪
應沒收之物，詳如附表所示。應執行有期徒刑拾月，如易科罰金
，以新臺幣壹仟元折算壹日，扣案鑰匙壹支沒收。
    事實及理由
一、本案犯罪事實及證據，除事實部分補充「吳東傑竊取起訴書
    附表所示機車得手」，「並以其所有之扣案鑰匙1 支，竊取
    起訴書附表編號1 、2 之機車」；另起訴書附表編號2 之犯
    罪時、地更正為「民國100 年9 月7 日上午7 、8 時許，在
    新北市○○區○○路67巷20號地下室」，被害人更正為「陳
    莊秀用」，備註欄有關「旋即辯稱……」之記載刪除；起訴
    書附表編號3 備註欄補充「於國光路上機車行尋獲」。證據
    部分補充「吳東傑於本院訊問時之自白，失車案件基本資料
    詳細畫面報表各1 份、車輛尋獲電腦輸入單2 紙、失竊機車
    及扣案鑰匙照片3 張。」外，其餘均引用附件檢察官起訴書
    之記載。
二、被告吳東傑所犯為死刑、無期徒刑或最輕本刑為3 年以上有
    期徒刑以外之罪，其於準備程序中就被訴事實為有罪之陳述
    ，經告知簡式審判程序之旨，並聽取公訴人之意見後，依刑
    事訴訟法第273 條之1 第1 項規定，裁定進行簡式審判程序
    ，合先敘明。
三、核被告如起訴書附表編號1 至3 之所為，均係犯刑法第320
    條第1 項之竊盜罪。被告所犯上開3 罪間，犯意各別，行為
    互殊，應分論併罰。查被告有起訴書犯罪事實欄記載之犯罪
    科刑紀錄，於99年3 月31日縮刑期滿執行完畢，有卷附臺灣
    高等法院被告前案紀錄表可按，其受有期徒刑執行完畢，5
    年以內故意再犯有期徒刑以上之前揭3 罪，均為累犯，各應
    依法加重其刑。再者，被告犯起訴書附表編號2 竊盜罪之時
    間、地點，分別如前所述，業經被告、被害人陳莊秀用於警
    詢、偵查中供述明確（見臺灣板橋地方法院檢察署100 年度
    偵字第24864 號偵查卷，下稱偵(二)卷第5 、41頁），而該機
    車之實際管領使用人係陳莊秀用，業據車主陳俊廷證述明確
    （見偵(二)卷第7 頁）；另起訴書附表編號3 之機車，係於機
    車行尋獲，業據被害人彭永豐證述明確（見100 年度偵字第
    26413 號偵查卷，下稱偵(一)卷第11頁），公訴人誤為起訴書
    附表編號2 、3 所示，容有未洽，併此敘明。
四、爰審酌被告曾有多次竊盜前科，素行不佳，又正值壯年，不
    思以己力謀取財物，卻以竊取方式冀得不法財物，行為實屬
    不該；惟念其犯後終能坦承犯行，尚有悔意，及被告犯罪動
    機、目的、手段、竊得財物價值、起訴書附表編號1 、3 機
    車皆已尋獲、附表編號2 機車業經領回，已經被害人彭永豐
    、車主陳俊廷證述明確，並有贓物認領保管單1 紙、車輛尋
    獲電腦輸人單可憑（見偵(二)卷第8 、13頁、偵(一)卷第11、13
    頁）等一切情狀，分別量處如主文所示之刑，併諭知易科罰
    金之折算標準，及定其應執行之刑，以資懲儆。扣案鑰匙1
    支，係被告所有及供犯起訴書附表編號1 、2 之罪所用之物
    ，業據其供述明確（見偵(二)卷第5 頁、偵(一)卷第6 頁、本院
    卷第36頁反面），爰依刑法第38條第1 項第2 款宣告沒收。
五、檢察官雖以被告涉有多次竊盜前科，又陸續涉犯多起竊盜犯
    行，顯有竊盜習慣，而請求諭知於強制工作。
  (一)惟按竊盜犯贓物犯保安處分條例所指之習慣犯，與累犯、連
    續犯之性質有別，必須有具體之事實，足資證明行為人有犯
    罪之惡習及慣行，始有習慣犯規定之適用，旨在對於嚴重職
    業性犯罪及欠缺正確工作觀念或無正當工作因而犯罪者，強
    制其從事勞動，學習一技之長及正確之謀生觀念，使其日後
    重返社會，並非一有累犯或連續犯之情形，即可認為有犯罪
    之習慣。又因保安處分實質上具有刑罰之性質，故其宣告應
    符合比例原則，且應審酌行為人客觀上是否有於一段較長時
    間內反覆為多次犯罪行為之情狀、行為嚴重性、表現之危險
    性，及對於行為人未來行為之期待性，以決定應否令入勞動
    處所強制工作。
  (二)觀諸被告自起訴書事實欄所述竊盜案件執行有期徒刑4 月，
    而於99年4 月1 日執行完畢出監後迄今近1 年間，僅有本案
    3 件竊盜犯行，且均係竊盜機車供代步之用，此有臺灣高等
    法院被告前案紀錄表1 份在卷可參，且被告歷次所竊財物價
    值皆非鉅，並均已尋獲或經被害人領回，另自陳已於100 年
    9 月間購買車號TYH-526 號機車作為代步工具等情（見本院
    卷第36頁反面），核與本院查詢結果相符，有車號查詢輕型
    機車車籍資料1 份在卷可參（見本院卷第51頁）。是就其約
    1 年間行竊3 件之頻率，及行竊之時間間隔、所得，尚與一
    般慣竊之懶惰成習，長期間且有計劃一再、多次數、以犯罪
    為日常習慣之情形有所不同，而非有犯罪習慣之人；況經本
    院審酌被告所為竊盜犯行之動機、手段、犯後態度、被害人
    所受損害等一切情狀，量處如主文所示之刑，已足體現司法
    正義，並契合社會感情，參以諭知被告強制工作既非矯正其
    竊盜犯行之唯一方法，並審酌藉強制工作手段以矯正被告犯
    罪習性應合乎一定之比例，並求得法益間之均衡等情綜合以
    觀，本院認尚無對被告諭知宣告強制工作之必要，爰不宣告
    於刑之執行前，令入勞動場所強制工作，附此敘明。
六、據上論斷，應依刑事訴訟法第273 條之1 第1 項、第299 條
    第1 項前段、第310 條之2 、第454 條第2 項，刑法第320
    條第1 項、第47條第1 項、第41條第1 項前段、第8 項、第
    51 條 第5 款、第38條第1 項第2 款，刑法施行法第1 條之
    1 ，判決如主文。
本案經檢察官聶眾到庭執行職務。
中    華    民    國   100    年    11    月    18    日
                  刑事第十一庭  法  官  洪珮婷
以上正本證明與原本無異。
如不服本判決應於收受本判決後10日內向本院提出上訴書狀，並
應敘述具體理由，如未敘述上訴理由者，應於上訴期間屆滿後20
日內補提理由書狀於本院（均須按他造當事人之人數附繕本）「
切勿逕送上級法院」。
                                書記官  陳永訓
中    華    民    國   100    年    11    月    18    日
附表：
┌──┬───────────────────┬──────┐
│編號│   罪     名     及     刑     度     │  備    註  │
├──┼───────────────────┼──────┤
│ 1  │吳東傑犯竊盜罪，累犯，處有期徒刑肆月，│起訴書附表編│
│    │如易科罰金，以新臺幣壹仟元折算壹日，扣│號1         │
│    │案鑰匙壹支沒收。                      │            │
├──┼───────────────────┼──────┤
│ 2  │吳東傑犯竊盜罪，累犯，處有期徒刑肆月，│起訴書附表編│
│    │如易科罰金，以新臺幣壹仟元折算壹日，扣│號2         │
│    │案鑰匙壹支沒收。                      │            │
├──┼───────────────────┼──────┤
│ 3  │吳東傑犯竊盜罪，累犯，處有期徒刑肆月，│起訴書附表編│
│    │如易科罰金，以新臺幣壹仟元折算壹日。  │號3         │
└──┴───────────────────┴──────┘
附錄本判決論罪之法條：
中華民國刑法第320 條第1 項
意圖為自己或第三人不法之所有，而竊取他人之動產者，為竊盜
罪，處5 年以下有期徒刑、拘役或500 元以下罰金。